【裁判字號】    91,上訴,2053
【裁判日期】    920121
【裁判案由】    毒品危害防制條例
【裁判全文】
臺灣高等法院臺中分院刑事判決                  九十一年度上訴字第二五三號
    上  訴  人
    即  被  告  甲○○  女二十.
右上訴人因毒品危害防制條例案件，不服臺灣台中地方法院九十一年度訴緝字第六二
○號中華民國九十一年十一月十五日第一審判決（起訴案號：臺灣台中地方法院檢察
署九十年度毒偵字第二五六七號），提起上訴，本院判決如左：
    主      文
上訴駁回。
    事      實
一、甲○○前曾因施用毒品案件，經台灣台中地方法院以八十七年度毒聲字第二二二
    六號及八十七年度毒聲字第四０七七號先後裁定送觀察、勒戒後，均無繼續施用
    毒品之傾向，由臺灣臺中地方法院檢察署檢察官分別以八十七年度偵字第八三一
    ０號及八十八年度偵緝字第六五七號處分不起訴確定。詎其後又因施用第二級毒
    品案件，經該署檢察官於民國八十八年十二月八日以八十八年度毒偵字第二０四
    一號提起公訴併聲請強制戒治，惟未到案執行，乃經發佈通緝（通緝到案後，經
    台灣台中地方法院於八十九年七月六日判處有期徒刑三月確定）。詎甲○○於上
    開不起訴處分確定後五年內，仍不知悛悔，於遭通緝期間，竟仍於八十九年五月
    十六日下午三時許，在台中縣大里市○○○路一二四號七樓處施用第一級毒品海
    洛因一次。嗣於八十九年五月十七日上午九時三十分許，在上址為警當場逮捕緝
    獲，並採其尿液送驗，而查知上情（同時檢出甲基安非他命成分，涉嫌施用第二
    級毒品安非他命部分，另經檢察官認因同一案件已遭判刑確定，而為不起訴處分
    確定）。
二、案經台中縣警察局霧峰分局報請台灣台中地方法院檢察署檢察官偵查起訴。
    理      由
一、訊據上訴人即被告甲○○（以下簡稱被告）於本院調查、審理時，矢口否認有何
    施用第一級毒品海洛因之犯行，辯稱：本案遭通緝緝獲當時，伊並未被採尿送驗
    ；且本案前已遭檢察官為不起訴處分確定在案，應不得再予審判云云。
二、經查：
   （一）右揭犯罪事實，業據被告於原審審理時坦承不諱（見原審九十一年度訴緝
         字第六二○號卷第十六頁），且被告於八十九年五月十七日因案遭通緝緝
         獲後，隨即於當日中午十二時許，確經警採其尿液送驗，亦有被告親自簽
         名並捺指印之警訊筆錄、台中縣警察局霧峰分局委託鑑驗尿液代號與真實
         姓名對照表在卷可按（見本案偵查卷第九至十一頁），另被告之尿液經送
         台中縣衛生局檢驗結果，呈嗎啡陽性反應，並有該局八十九年六月十六日
         檢驗尿水報告書一紙附卷可稽（見同上偵查卷第十二頁）。
   （二）又被告於本案遭緝獲當時，其所採尿液雖另同時檢出含有甲基安非他命陽
         性反應，然經檢察官偵查後，認該部分與被告前另案於八十八年七月二十
         九日，在台中縣大里市○○街○段一八四號住處，施用第二級施用毒品犯
         行，具有連續犯裁判犯一罪之關係，而以同一案件曾遭判刑確定，將該部
         分予以不起訴處分確定在案，有被告提出之台灣台中地方法院檢察署檢察
         官九十年度毒偵字第二五六七號不起訴處分書在卷可按，則該案係因被告
         前曾施用第二級毒品安非他命遭判刑確定，始將被告其後施用第二級毒品
         安非他命，且具有連續犯裁判上一罪之犯行，予以不起訴處分確定，該案
         件與本案被告另涉犯施用第一級毒品海洛因犯行，其犯罪構成要件顯不相
         同，二者應無連續犯裁判上一罪之關係，自難認本案被告另施用第一級毒
         品海洛因犯行，應為該案不起訴處分確定效力所及。是被告上開辯稱：本
         案應不得再予以審判云云，顯有所誤解。
   （三）另被告前因施用毒品案件，先後經送觀察、勒戒後，均認無繼續施用毒品
         之傾向，並經臺灣臺中地方法院檢察署檢察官分別為不起訴處分確定，嗣
         又因施用第二級毒品案件經同署檢察官提起公訴併聲請強制戒治，有起訴
         書、判決書及同署刑案資料查註紀錄表可憑，其於前開不起訴處分確定後
         五年內，於遭通緝期間又犯本案，其三犯施用毒品罪之犯行，至堪認定。
   （四）綜上所述，被告上開所辯，顯為事後卸責之詞，不足採信。本件被告涉犯
         施用第一級毒品海洛因犯行，至臻明確。
三、按海洛因屬毒品危害防制條例第二條第二項第一款規定之第一級毒品。被告施用
    第一級毒品海洛因，核其所為，係犯毒品危害防制條例第十條第一項之施用第一
    級毒品罪。其施用前持有第一級毒品海洛因之低度行為，應為施用之高度行為所
    吸收，不另論罪。原審審酌被告曾有施用毒品不良素行，經觀察、勒戒執行完畢
   ，不起訴處分確定後，仍不知警惕，再次施用毒品，有失政府制定毒品危害防制
    條例之立法美意，然施用毒品為自戕行為及被告犯後於原審已坦承犯行，態度良
    好等一切情狀，依毒品危害防制條例第十條第一項、第二十條第三項前段之規定
    ，判處被告有期徒刑七月，以資懲儆。經核其認事用法與量刑，均無不當。是被
    告上訴意旨，猶執上詞，否認犯行，應不足採。其上訴為無理由，應予駁回。
四、據上論斷，應依刑事訴訟法第三百六十八條判決如主文。
本案經檢察官乙○○到庭執行職務。
中      華      民      國      九十二  年      一      月      二十一  日
                                臺灣高等法院臺中分院刑事第八庭
                                      審判長法  官  羅  得  村
                                            法  官  劉  榮  服
                                            法  官  黃  文  進
右正本證明與原本無異。
如不服本判決應於收受送達後十日內向本院提出上訴書狀，其未敘述上訴之理由者並
得於提起上訴後十日內向本院補提理由書（均須按他造當事人之人數附繕本）。
                                            書記官  許  麗  花
中      華      民      國      九十二  年      一      月      二十二  日
附錄論罪科刑條文：
毒品危害防制條例第十條第一項：
施用第一級毒品者，處六月以上五年以下有期徒刑。
                                                                        Ａ


司法院資訊處製作；財團法人民間司法改革基金會備份。
